臺灣臺北地方法院刑事判決　　　　　　　96年度交易字第15號
公　訴　人　臺灣臺北地方法院檢察署檢察官
被　　　告　甲○○
上列被告因公共危險案件，經檢察官聲請以簡易判決處刑（95年
度偵字第19824 號）後，本院認為不宜以簡易判決處刑，改依通
常程序審理，茲判決如下：
    主  文
甲○○服用酒類，不能安全駕駛動力交通工具而駕駛，科罰金新
臺幣貳萬元，如易服勞役，以新臺幣壹仟元折算壹日。緩刑貳年
。
    事　實
一甲○○於民國九十五年九月一日上午二點三十分左右，在臺北
  縣板橋市後火車站附近飲用二小杯威士忌酒後已有反應較慢而
  不能安全駕駛動力交通工具之程度，仍於同日上午三點四十五
  分左右，騎乘車牌號碼BPZ-165 號重型機車欲返回臺北市○○
  街○段五八號七樓住處，行經臺北市○○路欲左轉萬美街時，
  駛入對向車道，而與騎乘CPQ-681 號重型機車之林宜珍發生擦
  撞，致林宜珍人車倒地受傷（過失傷害部分已撤回告訴並經不
　起訴處分），為警當場測試其吐氣所含之酒精成分，每公升達
  ○點三二毫克，始悉上情。
二案經臺北市政府警察局文山第二分局（下稱文山二分局）報請
  臺灣臺北地方法院檢察署檢察官偵查起訴。
    理　由
一程序事項：被告以外之人於審判外之言詞或書面陳述，除法律
  有規定者外，不得作為證據，刑事訴訟法第一百五十九條第一
  項固有明文；惟被告以外之人於審判外之陳述，雖不符同法第
  一百五十九條之一至之四規定，而經當事人於審判程序同意作
  為證據，法院審酌該言詞陳述或書面陳述作成時之情況，認為
  適當者，亦得為證據。又當事人、代理人或辯護人於法院調查
  證據時，知有第一百五十九條第一項不得為證據之情形，而未
  於言詞辯論終結前聲明異議者，視為有前項之同意，同法第一
  百五十九條之五亦定有明文。本件公訴人及被告甲○○於本院
  準備程序及審判程序中對於本案相關證人於偵查中之證述暨其
  他相關具傳聞性質之證據資料之證據能力，均表示沒有爭執，
  且迄於言詞辯論終結前亦未聲明異議。本院審酌本案證人之陳
  述及證據資料作成時之情況，核無違法取證或其他瑕疵，認為
  以之作為證據為適當，前述證人於審判外之陳述及相關證據資
  料，自得做為證據。
二認定事實所憑之證據及理由：前述事實除經被告坦承外，並有
  酒精濃度測試表、測試觀察紀錄表、道路交通事故調查報告表
  、道路交通事故現場圖、現場照片七張等附卷可證，且與證人
  即被害人林宜珍之證述相符。至文山二分局警員黃通展對被告
  酒後反應實施觀察後製作之生理平衡檢測表中，被告於「直線
  行走十公尺」、「兩臂平伸抬頭轉圈」、「金雞獨立三十秒」
  等項目之檢測結果雖屬正常，「劃圈圈」一項之圓圈繪製亦大
  致能完成，且酒精濃度測值僅每公升○點三二毫克。惟被告既
  自述平日無飲酒之習慣，其使用國人餐敘用以敬酒之小型玻璃
  杯，飲用酒精濃度高達百分之四十之威士忌烈酒，已難謂對被
  告駕車之反應能力毫無影響。參以證人即文山二分局警員黃通
  展於本院審理時證稱：由被告之行為舉止及言談等外觀，雖無
  使其可懷疑被告有飲酒之情形，但其前往現場處理時，被告之
  車輛係逆向停止於對向車道，對方向之判斷顯有誤差，因此認
  為被告有喝酒（本院審判筆錄）等語，且依道路交通事故現場
  圖，被告左轉萬美街後竟駛入對向外側車道，而非輕微偏離之
  事實，足認被告於前述時間地點駕駛機車時應已達不能安全駕
  駛之程度，本件證據明確，已可認定被告有事實欄所載之犯行
  。
三論罪科刑之依據：核被告所為，犯刑法第一百八十五條之三服
  用酒類，不能安全駕駛動力交通工具而駕駛罪。本院審酌被告
  犯後坦承犯行，已知悔誤，現就讀私立輔仁大學經濟系，父母
  雙亡，僅憑母親遺留之保險金為生，生活亦屬艱辛等一切情狀
  ，量處如主文所示之刑，並諭知易服勞役之折算標準。又被告
  前未曾受有期徒刑以上刑之宣告，有臺灣高等法院被告全國前
  案紀錄表一份存卷可證，經此起訴審判，應無再犯之虞，本院
  認為對其科處之刑，以暫不執行為適當，併為緩刑二年之諭知
  ，以啟自新。
四適用之法條：刑事訴訟法第二百九十九條第一項前段，刑法第
  一百八十五條之三、第四十二條第三項前段、第七十四條第一
  項第一款。
本案經檢察官熊南彰到庭執行職務
中　　華　　民　　國　　96　　年　　3 　　月　　27　　日
　　　　　　　　　刑事第十五庭  審判長法　官　廖紋妤
                                      法  官  楊台清
                                      法  官  邱蓮華
上正本證明與原本無異。
如不服本判決應於送達後10日內向本院提出上訴狀
                                      書記官  王黎輝
中　　華　　民　　國　　96　　年　　3 　　月　　27　　日
附錄論罪科刑法條
刑法第185條之3
服用毒品、麻醉藥品、酒類及其他相類之物，不能安全駕駛動力
交通工具而駕駛者，處一年以下有期徒刑、拘役或三萬元以下罰
金。
